Inventaris van het archief van het Landbouw Economisch Instituut, (1937) 1940-1999
Nationaal Archief, Den Haag
- STUKKEN BETREFFENDE BIJZONDERE ONDERWERPEN, 2
  - Publicaties, 2.3
    - Afdelingen, 2.3.2
      - Onderzoeksverslagen, 1983-1998, 2.3.2.31
        - 0051 t/m 0063, 720
          - De steekproef gewogen; een evaluatie van het LEI - boekhoudnet van landbouwbedrijven. Afdeling: Landbouw (voorheen bedrijfseconomisch Onderzoek Landbouw), 1989, 0053
          - Een scenariomodel voor de landbouwstructuur; de bruikbaarheid van het Monte Carlomodel bij landinrichting. Afdeling: Structuuronderzoek (voorheen Streekonderzoek), 1989, 0054
          - Effecten van beheersbeperkingen op landbouwbedrijven; een bedrijfsvergelijkend onderzoek. Afdeling: Landbouw (voorheen bedrijfseconomisch Onderzoek Landbouw), 1989, 0055
          - Beperking van de ammoniakemissie uit dierlijke mest; een verkenning van mogelijkheden en kosten. Afdeling: Structuuronderzoek (voorheen Streekonderzoek), 1989, 0056
          - Laagwaardige warmte in de glastuinbouw; een bedrijfseconomische evaluatie. Afdeling: Tuinbouw, 1989, 0057
          - De kwaliteit van snijtulpen; een onderzoek naar samenhangen tussen productkenmerken. Afdeling: Tuinbouw, 1990, 0058
          - Het effect van grondontsmetting en organische bemesting op het bouwplan in de Veenkoloniën; een technisch-economische analyse. Afdeling: Landbouw (voorheen bedrijfseconomisch Onderzoek Landbouw), 1990, 0059
          - Het Rosa model; een dynamisch vraag- en aanbodmodel voor Nederlandse snijbloemen. Afdeling: Tuinbouw, 1990, 0060
          - Bedrijfsvergelijkend onderzoek naar de benutting van mineralen op melkveebedrijven. Afdeling: Landbouw (voorheen bedrijfseconomisch Onderzoek Landbouw), 1990, 0061
          - Gevolgen van beperking van ammoniakemissie voor varkensbedrijven. Afdeling: Landbouw (voorheen bedrijfseconomisch Onderzoek Landbouw), 1990, 0062
          - Gevolgen van beperking van ammoniakemissie voor pluimveebedrijven. Afdeling: Landbouw (voorheen bedrijfseconomisch Onderzoek Landbouw), 1990, 0063
        - 0064 t/m 0076, 721
          - Gevolgen van beperking van ammoniakemissie voor rundveebedrijven. Afdeling: Landbouw (voorheen bedrijfseconomisch Onderzoek Landbouw), 1990, 0064
          - Economische modellen ter ondersteuning van tactische beslissingen op melkvee- en zeugenbedrijven; een literatuuroverzicht. Afdeling: Landbouw (voorheen bedrijfseconomisch Onderzoek Landbouw), 1990, 0065
          - Vlas 2000; structuur en afzetperspectieven van de vlassector in Nederland. Afdeling: Landbouw (voorheen bedrijfseconomisch Onderzoek Landbouw), 1990, 0066
          - Een vergelijking van de agrarische ontwikkeling in Denemarken en Nederland. Afdeling: Structuuronderzoek (voorheen Streekonderzoek), 1990, 0067
          - International aspects of the EC's agricultural policies; relations with the Gulf states. Afdeling: Algemeen Economisch Onderzoek en Statistiek, 1990, 0068
          - Comparison of real output, productivity and pricelevels in agriculture in the EC; a reconnaissance. Afdeling: Algemeen Economisch Onderzoek en Statistiek, 1990, 0069
          - Productiebeheersing in de melkveehouderij; verkenning van de gevolgen voor landbouw, natuur en milieu. Afdeling: Algemeen Economisch Onderzoek en Statistiek, 1990, 0070
          - Het gezinsinkomen en de continuïteit van melkveebedrijven. Afdeling: Structuuronderzoek (voorheen Streekonderzoek), 1990, 0071
          - De inkomensvorming en de inkomensverdeling in de Nederlandse landbouw verklaard vanuit de huishoudproductietheorie. Afdeling: Landbouw (voorheen bedrijfseconomisch Onderzoek Landbouw), 1990, 0072
          - Telecommunicatienetwerken in de bloemisterijsector; een vooronderzoek. Afdeling: Tuinbouw, 1990, 0073
          - Deeltijdlandbouw: ontwikkelingen, perspectieven en mogelijke gevolgen. Afdeling: Structuuronderzoek (voorheen Streekonderzoek), 1991, 0074
          - De internationale concurrentiepositie van de Nederlandse appelteelt; bedrijfseconomische en marktkundige evaluatie. Afdeling: Tuinbouw, 1991, 0075
          - The consequences of the EC agricultural policy for Scandinavian agriculture; a trade approach. Afdeling: Algemeen Economisch Onderzoek en Statistiek, 1991, 0076
        - 0077 t/m 0088, 722
          - Audio-visueel veilen in de bloemisterij; een optimaliseringsmodel voor wereldwijde distributie van snijbloemen. Afdeling: Tuinbouw, 1991, 0077
          - Een model ter bepaling van de optimale aanhoudingsduur van leghennen. Afdeling: Landbouw (voorheen bedrijfseconomisch Onderzoek Landbouw), 1991, 0078
          - Pot- en containerteelt in de boomkwekerij. Afdeling: Tuinbouw, 1991, 0079
          - Het ontwikkelen van bedrijfsspecifieke vergelijkingsmaatstaven voor de analyse van het bedrijfsresultaat op melkveebedrijven. Afdeling: Landbouw (voorheen bedrijfseconomisch Onderzoek Landbouw), 1991, 0080
          - Agriculture in the less favoured areas of the EC-10. Afdeling: Algemeen Economisch Onderzoek en Statistiek, 1991, 0081
          - Oorzaken van verschillen in bedrijfsresultaat tussen particuliere bosbedrijven. Afdeling: Structuuronderzoek (voorheen Streekonderzoek), 1991, 0082
          - Regionale grondbalansen; een verkenning van de behoefte aan en de beschikbaarheid van grond tot en met het jaar 2000. Afdeling: Structuuronderzoek (voorheen Streekonderzoek), 1991, 0083
          - Gescheiden teelt van leverbaar en plantgoed in de bloembollenteelt; een verkennende studie voor het gewas tulp. Afdeling: Tuinbouw, 1991, 0084
          - De Europese Atlantische Visserij; structuur, economische situatie en beleid. Afdeling: Visserij, 1991, 0085
          - Natuurbeheer op melkveebedrijven in zandgebieden; een modelonderzoek naar de economische effecten. Afdeling: Landbouw (voorheen bedrijfseconomisch Onderzoek Landbouw), 1991, 0086
          - Perspectieven in geotextielen; onderzoek naar de afzetmogelijkheden van natuurlijke vezels op de markten voor geotextielen. Afdeling: Landbouw (voorheen bedrijfseconomisch Onderzoek Landbouw), 1991, 0087
          - The European Atlantic fisheries; structure, economic performance and policy. Afdeling: Visserij, 1991, 0088
        - 0089 t/m 0104, 723
          - Een rekenmodel op bedrijfsniveau voor de EG-landbouw; scenario's voor liberalisatie en inkomenssteun. Afdeling: Landbouw (voorheen bedrijfseconomisch Onderzoek Landbouw), 1991, 0089
          - Systeemanalyse van de ammoniakproblematiek in de landbouw. Afdeling: Algemeen Economisch Onderzoek en Statistiek, 1991, 0090
          - Op weg naar een milieuvriendelijke bollenteelt; gevolgen van het milieubeleid voor de bollenteelt in Zuid-Holland. Afdeling: Tuinbouw, 1991, 0091
          - Regionale verschillen in de ontwikkeling van de landbouw. Afdeling: Structuuronderzoek (voorheen Streekonderzoek), 1992, 0092
          - Perspectieven voor de vollegrondsgroenteteelt in Flevoland; mogelijkheden en voorwaarden voor verdere ontwikkeling. Afdeling: Tuinbouw, 1992, 0093
          - Een econometrisch onderzoek naar de relatie tussen de verkaveling en het bedrijfsresultaat van melkveebedrijven. Afdeling: Landbouw (voorheen bedrijfseconomisch Onderzoek Landbouw), 1992, 0094
          - Het EG-landbouwbeleid en de handelsrelaties met derde landen. Afdeling: Algemeen Economisch Onderzoek en Statistiek, 1992, 0095
          - Bedrijfsomvang, management en financiering bij glasgroentebedrijven. Afdeling: Tuinbouw, 1992, 0096
          - Milieubeleid en varkenshouderij in Nederland, Frankrijk, België, Denemarken en Duitsland. Afdeling: Algemeen Economisch Onderzoek en Statistiek, 1992, 0097
          - Jonge vrouwen op agrarische gezinsbedrijven. Afdeling: Structuuronderzoek (voorheen Streekonderzoek), 1992, 0098
          - Informatietechnologie in de melkveehouderij; toepassing en effecten. Afdeling: Structuuronderzoek (voorheen Streekonderzoek), 1992, 0099
          - Rundvleesmarkt en rundvleesbeleid in de EG; een modelmatige verkenning. Afdeling: Algemeen Economisch Onderzoek en Statistiek, 1992, 0100
          - Verschillen in mineralenoverschotten tussen bedrijven in de melkveehouderij en de akkerbouw. Afdeling: Landbouw (voorheen bedrijfseconomisch Onderzoek Landbouw), 1992, 0101
          - Reductie van ammoniakemissie; mogelijkheden en kosten van beperking van ammoniakemissie op nationaal en regionaal niveau. Afdeling: Structuuronderzoek (voorheen Streekonderzoek), 1993, 0102
          - Verkenning infrastructurele voorzieningen in 2000 voor mestafzet. Afdeling: Landbouw (voorheen bedrijfseconomisch Onderzoek Landbouw), 1993, 0103
          - De landbouw in Hongarije en Polen; een analyse van de concurrentiepositie op sector- en productniveau. Afdeling: Algemeen Economisch Onderzoek en Statistiek, 1992, 0104
        - 0105 t/m 0118, 724
          - Visie op de toekomst van de Nederlandse glastuinbouw. Afdeling: Tuinbouw, 1992, 0105
          - Ruimtelijk perspectief voor de Nederlandse glastuinbouw. Afdeling: Tuinbouw, 1992, 0106
          - Verlaging van fosfor- en stikstofgehaltes in mengvoeders; een economische evaluatie. Afdeling: Landbouw (voorheen bedrijfseconomisch Onderzoek Landbouw), 1993, 0107
          - Behoefte aan borgstelling op land- en tuinbouwbedrijven in de periode 1991 - 2000. Afdeling: Tuinbouw, 1993, 0108
          - Ontwikkeling en toepassing van de bedrijfsanalyse in de vleesstierenhouderij door middel van bedrijfsvergelijking. Afdeling: Landbouw (voorheen bedrijfseconomisch Onderzoek Landbouw), 1993, 0109
          - Costs and earnings of fishing fleets in four EC countries; calculated on an uniform basis for the development of sectoral fleetmodels. Afdeling: Visserij, 1993, 0110
          - Het verbruik van gewasbeschermingsmiddelen in de akkerbouw in 1989/1990 en 1990/1991. Afdeling: Landbouw (voorheen bedrijfseconomisch Onderzoek Landbouw), 1993, 0111
          - Stofstromen in de Nederlandse landbouw. Deel 1. Nutriëntenstromen op melkveebedrijven in Gelderland. Afdeling: Landbouw (voorheen bedrijfseconomisch Onderzoek Landbouw), 1993, 0112
          - Ontwikkeling en introductie van genetisch gemodificeerde aardappelen in Nederland. Afdeling: Algemeen Economisch Onderzoek en Statistiek, 1993, 0113
          - Het gebruik van agrarische tak-informatiemodellen; een enquête onder de gebruikers van informatiemodellen. Afdeling: Landbouw (voorheen bedrijfseconomisch Onderzoek Landbouw), 1993, 0114
          - Boomkwekerij onder glas; een economische analyse van enkele teeltsystemen. Afdeling: Tuinbouw, 1993, 0115
          - Bedrijfsovername in de landbouw; een rekenmodel. Afdeling: Landbouw (voorheen bedrijfseconomisch Onderzoek Landbouw), 1994, 0116
          - Bollenmodel; een dynamisch vraag- en aanbodmodel van Nederlandse bloembollen. Afdeling: Tuinbouw, 1993, 0117
          - Afzetperspectieven voor Nederlandse hennep en henneppulp in de papiersector. Afdeling: Landbouw (voorheen bedrijfseconomisch Onderzoek Landbouw), 1994, 0118
        - 0119 t/m 0130, 725
          - Samenhang tussen bedrijfsresultaat en grondprijs. Afdeling: Structuuronderzoek (voorheen Streekonderzoek), 1994, 0119
          - TACT voer- en graslandmanagement; computersimulatie ter ondersteuning van de tactische planning van de melkveehouder. Afdeling: Landbouw (voorheen bedrijfseconomisch Onderzoek Landbouw), 1994, 0120
          - Pesticides in the EC. Afdeling: Algemeen Economisch Onderzoek en Statistiek, 1994, 0121
          - PSE as an aggregate measure of support in the Uruguay Round. Afdeling: Structuuronderzoek (voorheen Streekonderzoek), 1994, 0122
          - Houtige siergewassen tot 2000; een verkenning van de bedrijfsontwikkeling. Afdeling: Tuinbouw, 1994, 0123
          - Ondernemersstijlen en het zoeken naar nieuwe mogelijkheden; een verkenning onder landbouwers in de Veenkoloniën. Afdeling: Structuuronderzoek (voorheen Streekonderzoek), 1994, 0124
          - Detector. Kwowledge-based systems for dairy farm management support and policy analysis; methods and applications. Afdeling: Landbouw (voorheen bedrijfseconomisch Onderzoek Landbouw), 1995, 0125
          - Bedrijfstakverkenning en financiële analyse; een simulatiemodel voor de glastuinbouw. Afdeling: Tuinbouw, 1994, 0126
          - Voorbij het verleden; drie toekomstbeelden voor de Nederlandse agribusiness, 1990 - 2015. Afdeling: Tuinbouw, 1994, 0127
          - De betekenis van informatie bij het personeelsbeheer in de glastuinbouw; zicht op informatie; DOBI rapport nr. 2. Afdeling: Tuinbouw, 1995, 0128
          - Weergave van structurele ontwikkelingen door het LEI boekhoudnet. Afdeling: Landbouw (voorheen bedrijfseconomisch Onderzoek Landbouw), 1995, 0129
          - Rekenregels voor diverse voedertactieken en hun effecten op melkproductie en bedrijfsresultaat. Afdeling: Landbouw (voorheen bedrijfseconomisch Onderzoek Landbouw), 1995, 0130
        - 0131 t/m 0142, 726
          - Stierkeuze en risicohouding; zicht op informatie; DOBI rapport nr. 1. Afdeling: Landbouw (voorheen bedrijfseconomisch Onderzoek Landbouw), 1995, 0131
          - EU landbouwbeleid en milieubelasting in graan- en grasteelt. Afdeling: Landbouw (voorheen bedrijfseconomisch Onderzoek Landbouw), 1995, 0132
          - Veranderingsprocessen in de Hongaarse en Poolse landbouw sinds de omwenteling van 1989. Afdeling: Algemeen Economisch Onderzoek en Statistiek, 1995, 0133
          - Een geregionaliseerd graan- en mengvoedergrondstoffenmarkt model voor de EU-12; model en toepassingen. Afdeling: Landbouw (voorheen bedrijfseconomisch Onderzoek Landbouw), 1995, 0134
          - Beheersovereenkomst en bedrijfsresultaat opzet, management, rentabiliteit en financiële positie van weidebedrijven met voorjaarsbeheer. Afdeling: Landbouw (voorheen bedrijfseconomisch Onderzoek Landbouw), 1995, 0135
          - Energieverbruik en kosten van afzet en verwerking van mest. Afdeling: Landbouw (voorheen bedrijfseconomisch Onderzoek Landbouw), 1995, 0136
          - Mineral balances at farm level in the European Union. Afdeling: Algemeen Economisch Onderzoek en Statistiek, 1995, 0137
          - Het agrocomplex in 1990 en 1993; een input outputanalyse. Afdeling: Algemeen Economisch Onderzoek en Statistiek, 1995, 0138
          - Risico afdekkingsstelsels voor de land- en tuinbouw. Afdeling: Landbouw (voorheen bedrijfseconomisch Onderzoek Landbouw), 1995, 0139
          - Methoden voor de vaststelling van afzetprijsindicaties. Afdeling: Tuinbouw, 1995, 0140
          - Landbouwtelling in vergelijking met andere bronnen. Afdeling: Landbouw (voorheen bedrijfseconomisch Onderzoek Landbouw), 1995, 0141
          - De economische optimale aanhoudingsduur van leghennen. Afdeling: Landbouw (voorheen bedrijfseconomisch Onderzoek Landbouw), 1995, 0142
        - 0143 t/m 0152, 727
          - Farmers in small-scale and large-scale farming in a new perspective; objectives, decision making and information requirements. Afdeling: Structuuronderzoek (voorheen Streekonderzoek), 1996, 0143
          - Bedrijfsstijlen en kengetallen; zicht op informatie; DOBI rapport nr. 3. Afdeling: Structuuronderzoek (voorheen Streekonderzoek), 1996, 0144
          - Eenjarige opengrondsteelten 1996-2000; een visie op akkerbouw, opengrondsgroente-, bloembollen- en opengrondsbloementeelt. Afdeling: Tuinbouw, 1996, 0145
          - Leren van de mineralenbalans; DOBI rapport nr. 4. Afdeling: Landbouw (voorheen bedrijfseconomisch Onderzoek Landbouw), 1996, 0146
          - Auctions as a mechanism for allocating conservation contracts among farmers. Afdeling: Structuuronderzoek (voorheen Streekonderzoek), 1996, 0147
          - Vier kassengebieden in Europa; visie op ruimtelijke kwaliteit. Afdeling: Tuinbouw, 1996, 0148
          - Kennis op bedrijfsniveau. Afdeling: Structuuronderzoek (voorheen Streekonderzoek), 1996, 0149
          - Bio-economic evaluation of multi species and multi annual fisheries management measures. Afdeling: Visserij, 1996, 0150
          - Dynamiek informatiebehoefte agrarische ondernemers; DOBI rapport nr. 6. Afdeling: Structuuronderzoek (voorheen Streekonderzoek), 1996, 0151
          - Innovatie en ondernemerschap; perspectief voor beleid. Afdeling: Algemeen Economisch Onderzoek en Statistiek, 1996, 0152
        - 0153 t/m 0167, 728
          - The impact of environmental policy on nitrogen balances at farm level in the European Union. Afdeling: Algemeen Economisch Onderzoek en Statistiek, 1996, 0153
          - Bijdrage van zes onderzoeksmethoden aan het agrarisch informatiebeleid; zicht op informatie DOBI-rapport nummer 7. Afdeling: Tuinbouw, 1997, 0154
          - Comparison of Mediterranean and Atlantic Fishery Management. Afdeling: Visserij, 1997, 0155
          - Bedrijfseconomische evaluatie bedrijfssystemenonderzoek (BSO) bloembollenteelt. Afdeling: Tuinbouw, 1997, 0156
          - Regionale grondbalansen tot 2015; een verkenning van de agrarische grondmarkt op basis van drie langetermijnscenario's van het CPB. Afdeling: Structuuronderzoek (voorheen Streekonderzoek), 1997, 0157
          - Return on capital in the European fishery industry. Afdeling: Visserij, 1997, 0158
          - Property rights in fishing; effects on the industry and effectiveness for fishery management policy. Afdeling: Visserij, 1997, 0159
          - Inns en Outs; een multidisciplinaire studie naar input- outputrelaties en hun relatie met de besluitvorming van boeren. Afdeling: Landbouw (voorheen bedrijfseconomisch Onderzoek Landbouw), 1998, 0160
          - A survey of trade theories. Afdeling: Algemeen Economisch Onderzoek en Statistiek, 1998, 0161
          - Usability of trade theories in explaining agricultural trad; part two of the projects policy and patterns of international trade. Afdeling: Algemeen Economisch Onderzoek en Statistiek, 1998, 0162
          - Meting van de ''performance'' van agrarische productiekolommen. Afdeling: Tuinbouw, 1998, 0163
          - Economische en bestuurlijke evaluatie van de Bijdrageregeling innovatieprojecten. Afdeling: Algemeen Economisch Onderzoek en Statistiek, 1998, 0164
          - Farming in high nature value regions; the role of agricultural policy in maintaining HNV farming systems in Europe. Afdeling: Algemeen Economisch Onderzoek en Statistiek, 1998, 0165
          - Competitivenes monitor for the agribusines. Afdeling: Tuinbouw, 1998, 0166
          - Tungolie. Afdeling: Landbouw (voorheen bedrijfseconomisch Onderzoek Landbouw), 1998, 0167
      - Periodieke rapportage, 1982-1999, 2.3.2.32
        - 1982 t/m 1983, 729
          - De inkomensontwikkeling in de agrarische sector ramingen 1982 en prognoses 1982/1983. Afdeling: Stafafdeling (voorheen Algemeen Economisch Onderzoek), 1982, 03-82
          - Prognose van bedrijfsuitkomsten op akkerbouw- en rundveehouderijbedrijven in 1982/1983. Afdeling: Landbouw (voorheen bedrijfseconomisch Onderzoek Landbouw), 1982, 14-82/83
          - Rentabiliteit en financiering van de snijbloementeelt onder glas in Nederland over 1981. Afdeling: Tuinbouw, 1982, 17-81
          - Raming van de bedrijfsuitkomsten in 1982 van de glastuinbouwbedrijven. Afdeling: Tuinbouw, 1982, 24-82
          - De industriële productie van vleessnacks en salades in 1980. Afdeling: Stafafdeling (voorheen Algemeen Economisch Onderzoek), 1982, 61-80
          - Jaarstatistiek van de kunstmeststoffen 1980/1981. Afdeling: Stafafdeling (voorheen Algemeen Economisch Onderzoek), 1982, 66-80/81
          - De inkomensontwikkeling in de agrarische sector in 1983. Afdeling: Stafafdeling (voorheen Algemeen Economisch Onderzoek), 1983, 03-83
          - Prognose van bedrijfsuitkomsten op akkerbouw- en veehouderijbedrijven in 1983/1984. Afdeling: Landbouw (voorheen bedrijfseconomisch Onderzoek Landbouw), 1983, 14-83/84
          - Rentabiliteit en financiering van de tuinbouw onder glas in Nederland over 1981. Afdeling: Tuinbouw, 1983, 15-81
          - Rentabiliteit en financiering van de potplantenteelt onder glas in Nederland over 1981. Afdeling: Tuinbouw, 1983, 16-81
          - Rentabiliteit en financiering van de groenteteelt onder glas in Nederland over 1982. Afdeling: Tuinbouw, 1983, 18-82
          - Rentabiliteit en financiering van de groenteteelt in de open grond in Nederland over 1981. Afdeling: Tuinbouw, 1983, 19-81
          - Rentabiliteit en financiering van de champignonteelt in Nederland over 1981. Afdeling: Tuinbouw, 1983, 20-81
        - 1983, 730
          - Rentabiliteit en financiering van de champignonteelt in Nederland over 1982. Afdeling: Tuinbouw, 1983, 20-82
          - Rentabiliteit en financiering van de bloembollenteelt in Nederland over 1980. Afdeling: Tuinbouw, 1983, 21-80
          - Rentabiliteit en financiering van de bloembollenteelt in Nederland over 1981. Afdeling: Tuinbouw, 1983, 21-81
          - Rentabiliteit en financiering van de fruitteelt in Nederland over 1981. Afdeling: Tuinbouw, 1983, 22-81
          - Rentabiliteit en financiering van de boomkwekerij in Boskoop en omstreken, Midden-Betuwe, Zeeland, Noord-Brabant en Limburg over 1981/1982. Afdeling: Tuinbouw, 1983, 23-81
          - Raming van de bedrijfsuitkomsten in 1983 van de glastuinbouw- en champignonbedrijven. Afdeling: Tuinbouw, 1983, 24-83
          - Bedrijfsuitkomsten in de Nederlandse particuliere bosbouw over 1981. Afdeling: Visserij en bosbouw, 1983, 29-81
          - Consumptie van voedingsmiddelen. Afdeling: Stafafdeling (voorheen Algemeen Economisch Onderzoek), 1983, 64-80/81
          - Jaarstatistiek van de veevoeders 1979/1980 en 1980/1981. Afdeling: Stafafdeling (voorheen Algemeen Economisch Onderzoek), 1983, 65-79/81
          - Jaarstatistiek van de kunstmeststoffen 1981/1982. Afdeling: Stafafdeling (voorheen Algemeen Economisch Onderzoek), 1983, 66-81/82
        - 1984, 731
          - Legkippen 1984. Afdeling: Landbouw (voorheen bedrijfseconomisch Onderzoek Landbouw), 1984, 09-84
          - Vlees en eieren in cijfers. Afdeling: Landbouw (voorheen bedrijfseconomisch Onderzoek Landbouw), 1984, 10-83
          - Bedrijfsuitkomsten in de landbouw (BUL). Afdeling: Landbouw (voorheen bedrijfseconomisch Onderzoek Landbouw), 1984, 11-82/83
          - De financiële positie van de landbouw. Afdeling: Landbouw (voorheen bedrijfseconomisch Onderzoek Landbouw), 1984, 12-82/83
          - Van bedrijfsuitkomsten tot financiële positie (BEF). Afdeling: Landbouw (voorheen bedrijfseconomisch Onderzoek Landbouw), 1984, 13-82/83
          - Prognose van bedrijfsuitkomsten op akkerbouw- en veehouderijbedrijven in 1984/1985. Afdeling: Landbouw (voorheen bedrijfseconomisch Onderzoek Landbouw), 1984, 14-84/85
          - Rentabiliteit en financiering van de tuinbouw onder glas in Nederland 1982. Afdeling: Tuinbouw, 1984, 15-82
          - Rentabiliteit en financiering van de potplantenteelt onder glas in Nederland over 1982. Afdeling: Tuinbouw, 1984, 16-82
          - Rentabiliteit en financiering van de snijbloementeelt onder glas in Nederland over 1982. Afdeling: Tuinbouw, 1984, 17-82
          - Rentabiliteit en financiering van de groenteteelt in de open grond in Nederland over 1982. Afdeling: Tuinbouw, 1984, 19-82
          - Rentabiliteit en financiering van de champignonteelt in Nederland over 1983. Afdeling: Tuinbouw, 1984, 20-83
          - Rentabiliteit en financiering van de bloembollenteelt over 1982 in Nederland. Afdeling: Tuinbouw, 1984, 21-82
          - Rentabiliteit en financiering van de fruitteelt in Nederland over 1982. Afdeling: Tuinbouw, 1984, 22-82
          - Rentabiliteit en financiering van de boomkwekerij in Boskoop en omstreken, Midden-Betuwe, Zeeland, Noord-Brabant en Limburg over 1982/1983. Afdeling: Tuinbouw, 1984, 23-83
          - Raming van de bedrijfsuitkomsten in 1984 van de glastuinbouw- en champignonbedrijven. Afdeling: Tuinbouw, 1984, 24-84
          - Raming van de bedrijfsuitkomsten in 1983 van de fruitteeltbedrijven. Afdeling: Tuinbouw, 1984, 25-83